# 请教陈老师：影视制作公司广告收入确认

提问人：yuxb 时间：2017-11-13 07:31:38
陈老师好！ A影视制作公司，为B电视台制作一个栏目若干集，并约定在每集的某一位置为C公司植入广告，分别A与B、A与C签订两个合同。就广告收入确认的问题： 1 、A是否可以分别确认广告制作环节和发布环节收入？其中广告制作环节收入是否可以按进度（如按完成的集数并经B验收确认。因广告内容不变，应经C初始一次性确认）确认？ 2 、根据A与C的合同，A除了承担广告制作的责任外，还要承担因每集节目不当导致节目不能播出从而广告不能播出的责任、承担电视台原因（过错和非过错）不能播出节目从而广告不能播出的责任。则A是否可以按全额确认广告发行环节的收入？ 3 、每一集节目在播出前，A承担的广告播出责任并没有完成（此时广告以及整个本集节目已经制作完成，并经B验收确认）。广告发行环节的收入，是否应按集、并在播出后确认收入？ 望陈老师不吝赐教！

回答人：chenyiwei
按照现行的收入准则，需要单独考虑广告制作业务能否单独确认收入时，一方面要考虑广告制作服务单独提供对客户（C）而言有无商业价值，另一方面要考虑后续节目播放过程中的瑕疵和问题是否可能影响到与广告制作服务相关的款项的可收回性。在此基础上，如果确定可以单独确认广告制作服务的收入，则进一步考虑合同价款在这两部分之间的划分是否合理及公允。 如果不能单独确认广告制作服务收入，则将两者作为一个整体，随着相关节目播放的进度确认收入。根据你所说的情况，A与B、C分别为背靠背合同，因此按总额法确认收入。

提问人：zengfengxia 时间：2017-11-14 10:54:24
按CAS14第 10 条（二）下列情形通常表明企业向客户转让该商品的承诺与合同中其他承诺不可单独区分： 3 ．该商品与合同中承诺的其他商品具有高度关联性。广告制作和发布不可单独区分，应整体识别为一项单独的履约义务。 这样理解对吗？

回答人：chenyiwei
我理解还是可以拆分的。可以广告制作委托A公司，广告播放委托B公司。

提问人：zengfengxia 时间：2017-11-15 09:49:07
谢谢陈版回复！ 楼主的问题中A公司为B公司制作节目，在节目中为C植入广告，就A公司为C公司提供的广告制作和发布合同，在识别履约义务时，按照CAS14第 10 条相关规定，是不是很可能将其识别为一项单独的履约义务而不是两项履约义务？

回答人：chenyiwei
这种情况应该是单项履约义务。谢谢补充。